【裁判字號】    90,毒抗,78
【裁判日期】    900118
【裁判案由】    觀察、勒戒
【裁判全文】
臺灣高等法院臺南分院刑事裁定              九十年度毒抗字第七八號       Ｇ
      抗  告  人
      即  被  告  甲  ○  ○
右列抗告人因觀察、勒戒案件，不服臺灣臺南地方法院中華民國九十年一月十八日裁
定（八十九年度毒偵字第二九三七號）提起抗告，本院裁定如左：
      主      文
抗告駁回。
      理      由
一、本件抗告意旨略以：原審以被告於八十九年十月三十一日前回溯九十六小時內之
    某時止，在不詳處所，施用第二級毒品安非他命，於同年十月三十一日為觀護人
    採取其尿液送請檢驗結果係呈含有安非他命之陽性反應之事實，惟查被告係於八
    十九年九月底時，因於第四台廣告購買名為xenical中文名為「讓你酷」之減肥
    藥錠，且於事後拿此藥物作其藥物檢驗，確有安非他命之藥物成份而於被告服用
    時不知，原判決對此重要證據未加詳查，且對爭執之藥物未送檢驗，請撤銷原裁
    定云云。
二、經查：
  (一)被告甲○○前因施用毒品案件，經臺灣桃園地方法院八十八年度毒聲字第二九七
    四號裁定送觀察、勒戒後，認無繼續施用毒品之傾向，業經臺灣桃園地方法院檢
    察署檢察官於民國八十八年六月十五日以八十八年度偵字第六五一四號不起訴處
    分確定在案。而被告自八十九年十月三十一日前回溯九十六小時內之某時止，在
    不詳處所，施用第二級毒品安非他命，於同年十月三十一日為台南地檢署觀護人
    採取其尿液送請檢驗結果係呈含有安非他命之陽性反應之事實，此有長榮管理學
    院毒物研究中心出具之尿液檢驗成績書一紙附卷可稽，是被告於八十九年十月三
    十一日或其前回溯九十六小時內之某時止，應有施用第二級毒品安非他命之行為
    。被告抗告意旨雖辯稱：其因於第四台廣告購買名為xenical中文名為「讓你酷
    」之減肥藥錠，且於事後拿此藥物作其藥物檢驗，確有安非他命之藥物成份而於
    被告服用時所不知」云云，惟查原審將抗告人所提出之上開藥物送檢驗結果，若
    服用該藥物後應不致於引起尿液呈甲基安非他命（或安非他命）之陽性或偽陽性
    反應，此並有行政院衛生署九十年一月八日之檢驗結果函附卷足稽。顯見被告縱
    服用上開藥物，依上開函說明以觀，被告之尿液仍不會呈安非他命反應，且被告
    曾有多次吸食毒品之不良紀錄，而其現正保護管束中，因而其尿液既呈安非他命
    反應，足證其曾於右揭時地吸用安非他命，是本件被告經驗出安非他命後，以其
    曾服用名為ｘenical中文名為「讓你酷」之減肥藥錠為由做抗辯，純係飾卸之詞
    ，不足採信。
  (二)此外，被告於五年內再犯毒品危害防制條例第十條第二項之罪，有刑案資料查註
    紀錄表在卷可參；因而原審爰依同條例第二十條第一項及觀察勒戒處分執行條例
    第三條第一項、第二項之規定，裁定將被告送勒戒處所觀察、勒戒。本院經核其
    認事用法，均無不當，裁定亦稱妥適。被告抗告意旨，猶執前詞，否認有上開吸
    用安非他命之犯行云云，為無理由，應予駁回。
三、據上論斷，應依刑事訴訟法第四百十二條，裁定如主文。
中    華    民    國      九十      年      三      月      七          日
                                  臺灣高等法院臺南分院刑事第六庭
                                      審判長法官  楊    明    章
                                            法官  戴    勝    利
                                            法官  顏    基    典
右正本證明與原本無異。
不得再抗告。
                                      法院書記官  呂    嘉    文
中    華    民    國      九十      年      三      月      八          日


司法院資訊處製作；財團法人民間司法改革基金會備份。
